【裁判字號】    92,簡上,162
【裁判日期】    921230
【裁判案由】    傷害
【裁判全文】
臺灣臺北地方法院刑事判決                        九十二年度簡上字第一六二號
    上  訴  人
    即  被  告  甲○○  男  三.
右上訴人即被告因傷害案件，不服本院九十二年度簡字第一０九七號，中華民國九十
二年三月二十八日第一審簡易判決（聲請簡易判決處刑案號：臺灣臺北地方法院檢察
署九十二年度偵緝字第一三五號）提起上訴，本院合議庭第二審判決如左：
    主  文
上訴駁回。
    事  實
一、甲○○與丙○○於民國九十一年六月九日下午六時許，分別駕車行經臺北縣新店
    市○○街與安德路口附近，因行車糾紛而發生口角，甲○○即駕駛車牌ＧＰ─０
    二一二號小客車尾隨丙○○之車輛，並見丙○○停車在臺北縣新店市○○路○段
    二一０號水果店前欲入內購買水果，甲○○竟於同日下午六時四十分許，基於傷
    害之犯意，持該水果店放置於攤位上之榴槤毆打丙○○頭部，致丙○○因而受有
    頭部多處穿刺傷之傷害，旋甲○○即駕車逃逸。
二、案經丙○○訴由臺北縣警察局新店分局報告臺灣臺北地方法院檢察署檢察官聲請
    簡易判決處刑。
    理  由
一、訊據上訴人即被告甲○○雖坦承ＧＰ─０二一二號小客車為其所有，惟矢口否認
    有何傷害犯行，並辯稱：伊所有之ＧＰ─０二一二號小客車於案發時係借予友人
    乙○○使用，經伊向乙○○查詢，乙○○坦承有打人，伊於案發當日係在花蓮做
    生意，伊並無傷害犯行云云。本院經查：被告前揭傷害犯行，業據告訴人丙○○
    指訴：「伊去買水果，伊在路口要右轉，而被告併排停車在路旁，因為伊要
    右轉，無法轉彎，伊就按喇叭，後來伊好不容易轉過去，伊搖下車窗問他為何亂
    停車，伊就往前開，被告開車追過來，伊正好停在紅燈，被告就從後面開到伊旁
    邊停下來，並且下車罵伊，結果伊車窗一搖下來，被告就將手伸入車內抓住伊的
    衣領，後來因為對面車要過，被告沒有辦法，只好上車駕車尾隨伊的車，伊開到
    水果行靠邊停，要買水果，被告也停下來指著伊，伊說要是有問題，可以請警察
    來處理，伊拿出手機要打電話，被告就作勢要阻擋，然後開始對伊拳打腳踢，後
    來被告進入水果行拿榴槤打伊頭一下，後來被告又進入水果行要找東西打伊，伊
    就躲到附近的巷子，伊在那邊觀望，發現被告駕車離去。由伊搖下車窗到被他打
    完，前後約有十分鐘左右，而且距離很近，他打伊的時候是近距離，不到一公尺
    ，而搖下車窗對話的時候，也是大約一公尺距離，伊可以清楚看見被告容貌」等
    語綦詳（見本院卷第二一、六四、六五頁、偵卷第二二頁、偵緝卷第二八頁），
    核與證人即水果店負責人丁○○證述：「二人在車上吵架，伊以為他們在爭車位
    ，二人下車後還在吵，長的像被告的那人拿榴槤往白色車駕駛砸，被砸的人頭流
    血，拿榴槤砸的人應該是被告」等情大致相符（見偵緝卷第二一頁背面），且上
    訴人雖多次聲請傳喚告訴人當庭對質，然上訴人卻於本院審理時經合法傳喚無正
    當理由而不到庭，致無法命告訴人當庭指認上訴人，然經本院提示被告於今年通
    緝到案所拍攝之照片予告訴人閱覽辨識後（該照片附於偵緝卷第十一頁），告訴
    人業已證稱「身材及容貌膚色都對，但是照片中的頭髮比較短，水果行老闆娘當
    時也在現場也有看到」等情無訛（見本院卷第六五頁），另再審酌上訴人雖陳稱
    乙○○之居住地址為臺北縣新店市○○路一四七巷六八號一樓（見本院卷第二九
    頁），然該址並無上訴人所稱乙○○之人
    分局九十二年十月三十日店警刑字第０九二００四五九一四號函附卷足參（見本
    院卷第五四至五六頁），而全國姓名為乙○○之人共有五十七位，然其中並無人
    卷第四二至五三頁），故上訴人辯稱實際傷害告訴人之行為人乃其友人乙○○云
    云，要難信實，而告訴人因遭被告持榴槤攻擊而受有頭部多處穿刺傷之事實，亦
    有財團法人天主教耕莘醫院九十一年六月九日診斷證明書附卷可考（見偵卷第十
    頁），此外並有車輛查詢資料表在卷可資佐證（見偵卷第十二頁），從而被告辯
    稱係案外人乙○○毆打告訴人與伊無關云云，要屬卸責之詞，不足採信，本件事
    證明確，被告傷害犯行洵堪認定，應依法論科。
二、核被告所為，係犯刑法第二百七十七條第一項之傷害罪。本院原審依被告在偵查
    中之其他現存證據，已足認定被告犯罪，乃依檢察官之聲請，不經通常審判程序
    ，依刑事訴訟法第四百四十九條第一項前段、第三項、第四百五十四條第二項，
    刑法第二百七十七條第一項、第四十一條第一項前段、罰金罰鍰提高標準條例第
    一條前段、第二條，逕以簡易判決處刑而判處被告拘役五十日，且諭知如易科罰
    金，以三百元折算一日之折算標準，認事用法均無不當，量刑亦屬適切。被告以
    ：係伊之友人乙○○毆打告訴人與伊無關等語為其上訴意旨，惟原審之認事用法
    均無不當，量刑經核亦屬適切，已如前述，被告猶執陳詞指摘原判決不當，難認
    有理由，應予駁回。
三、被告經本院合法傳喚，無正當理由不到庭，爰不待其陳述，逕行判決。
據上論斷，應依刑事訴訟法第四百五十五條之一第一項、第三項、第三百六十八條、
第三百七十一條，判決如主文。
本案經檢察官林良蓉到庭執行職務
中      華      民      國    九十二    年    十二      月    三十      日
                                      臺灣臺北地方法院刑事十庭
                                          審判長  法  官  廖紋妤
                                                  法  官  蔡世祺
                                                  法  官  劉煌基
右正本與原本無異。
本件不得上訴。
                                                  書記官  林妙穗
中      華      民      國    九十二    年    十二      月    三十      日


司法院資訊處製作；財團法人民間司法改革基金會備份。
